臺灣高等法院高雄分院民事裁定          100年度抗字第212號
抗  告  人  李罔市
上列抗告人請求回復原狀事件，對於民國100 年8 月3 日臺灣高
雄地方法院100 年度審訴字第1322號所為裁定提起抗告，本院裁
定如下：
    主  文
抗告駁回。
抗告訴訟費用由抗告人負擔。
    理  由
一、按原裁定雖記載本件當事人之被告為劉文賢，但抗告人之起
    訴狀則記載被告為仁武農會劉文賢，而抗告人於收受原裁定
    後，提出書狀（其意應為抗告）記載被告為高雄市仁武區農
    會，但未表明該農會之法定代理人為何人，合先敘明。
二、抗告意旨略以：抗告人前向仁武區農會貸款，至87年止已清
    償全部貸款，卻未能取得塗銷證明，本件請求將抗告人之13
    筆土地、11棟房屋之所有權狀正本回復等語。
三、按起訴，應以訴狀表明：一、當事人及法定代理人。二、訴
    訟標的及其原因事實。三、應受判決事項之聲明，提出於法
    院為之；又起訴不合程式而可以補正者，法院應定期間命其
    補正，如不於期間內補正，應以裁定駁回之，民事訴訟法第
    第244 條第1 項、第249 條第1 項前段及第1 項但書第6 款
    分別定有明文。查，抗告人之起訴狀，於當事人欄雖記載被
    告「仁武農會劉文賢」，但內容則記載「陳碧雲、張天祥、
    蔡秀娥... ，要告這些人回復原狀正本回來，有十三筆土地
    、十一間房子還給我。... 土地拍賣給張月娥，我要討正本
    回來。高雄縣仁武農會恐嚇、拍賣... ，用我的房子拍賣，
    仁武農會三個理事皆躲起來，一個曾慶芳、第二個鄭加明、
    第三個劉文賢」。則依抗告人起訴狀之內容，其欲起訴之被
    告，除當事人欄記載之被告「仁武農會劉文賢」外，似尚有
    多人，況其記載被告「仁武農會劉文賢」，則被告究為仁武
    農會或劉文賢，仁武農會之法定理人為何人，亦屬不明。又
    若被告尚包括起訴狀內所載陳碧雲等人，但抗告人起訴狀未
    表明陳碧雲等人之住居所，且抗告人起訴狀所主張，未明確
    表明訴訟標的、原因事實及應受判決事項之聲明。原法院裁
    定，命抗告人於收受裁定後7 日內補正上開應表明而未表明
    事項，此裁定已於100 年6 月29日送達抗告人，有該裁定及
    送達證書在卷可稽。抗告人逾期未補正，起訴為不合法，原
    法院因以裁定駁回抗告人之起訴，於法並無不合。抗告意旨
    ，指摘原裁定不當，求予廢棄，為無理由，應予駁回。
四、據上論結，本件抗告為無理由。依民事訴訟法第495 條之1
    第1 項、第449 條第1 項、第95條、第78條，裁定如主文。
中    華    民    國   100    年    9     月    9     日
                            民事第五庭
                                審判長法官  簡色嬌
                                法      官  黃科瑜
                                法      官  林紀元
以上正本證明與原本無異。
如不服本裁定應於送達後10日內向本院提出再抗告狀（並按他造
當事人之人數附繕本），並繳納再抗告費新臺幣1,000 元。
再為抗告僅得以適用法規顯有錯誤為理由，並應委任律師為代理
人。如委任律師提起抗告者，應一併繳納抗告費。
中    華    民    國   100    年    9     月    9     日
                                書  記  官  劉金萍
附註：
抗告人之配偶、三親等內之血親、二親等內之姻親，或抗告人為
法人、中央或地方機關時，其所屬專任人員具有律師資格並經法
院認適當者，亦得為第三審代理人。
抗告人或其法定代理人具有律師資格者及前項情形，應於提起抗
告或委任時釋明之。